【裁判字號】    95,上訴,713
【裁判日期】    950704
【裁判案由】    違反毒品危害防制條例
【裁判全文】
臺灣高等法院高雄分院刑事判決         95年度上訴字第713號
上  訴  人  甲○○
即  被  告
                  （現於台灣屏東監獄竹田分監執行中）
上列上訴人因違反毒品危害防制條例案件，不服臺灣屏東地方法
院95年度訴緝字第8 號中華民國95年3月24日第一審判決（起訴
案號：臺灣屏東地方法院檢察署94年度毒偵字第2063號、移送併
辦案號：95年度毒偵字第463 號），提起上訴，本院判決如下：
    主  文
原判決撤銷。
甲○○連續施用第一級毒品， 累犯， 處有期徒刑壹年。
    事  實
一、甲○○前因施用毒品案件，經原審法院裁定送觀察勒戒後，
    認無繼續施用傾向，於民國87年7 月30日釋放，並先由臺灣
    屏東地方法院檢察署檢察官於87年7 月25日以87年度偵字第
    4546號為不起訴處分確定。惟其不知警惕，旋又於88年間施
    用毒品，為法院裁定送強制戒治，期間其因戒治情形良好，
    於89年7 月12日停止戒治釋放，然於91年5 月8 日其停止戒
    治之戒定即遭撤銷，再返回戒治所執行殘期，迄91年11 月
    23日始執行完畢釋放。
二、甲○○又曾因施用毒品罪，於89年10月30日經本院以89 年
    度上訴字第977 號判決判處有期徒刑1 年2 月確定；復於91
    年7 月22日，另犯毒品罪，為原審法院以91年度易緝字50號
    判決判處有期徒刑6 月確定，上開兩判決，經裁定應合併執
    行有期徒刑1 年7 月，於93年6 月2 日執行完畢。然甲○○
    仍不知悔改，竟又於前開強制戒治完畢釋放後5 年內，基於
    施用第一級毒品之概括犯意，於94年7 月5 日12時許在屏東
    縣屏東市鵬程里光大3 巷133 號住處房間內，以針筒注射之
    方式，施用第一級毒品海洛因1 次，嗣自94年11月間某日起
    至95年1 月19日22時止，又承前概括犯意，在屏東縣麟洛鄉
    某加油站女廁所內等地，以針筒注射方式及以約每天施用1
    次之頻率，連續施用第一級毒品海洛因多次；嗣先於94年7
    月5 日16時30分許，在屏東縣竹田鄉屏東監獄後方之產業道
    路，因形跡可疑遭警攔檢盤查，甲○○因恐施用毒品事跡敗
    露，情急之下乃將其持有之海洛因毒品1 包吞入腹中（無法
    扣案），後經警帶回警局採尿送驗查獲；復於95年1 月20日
    18時15分，在屏東縣屏東市○○○路與永興巷口旁，為警見
    其形跡可疑趨前盤查, 經其同意後採尿送驗而查獲。
三、案經屏東縣警察局屏東分局移送台灣屏東地方法院檢察署檢
    察官偵查起訴及移送併辦。
    理  由
一、上開事實，業據上訴人即被告甲○○於警、偵訊、原審及本
    院審理中均坦承不諱, 且其兩度為警查獲時所採集之尿液，
    經送驗結果，均呈嗎啡陽性反應無誤，此有屏東縣警察局屏
    東分局毒品案件涉嫌人尿液採證編號姓名對照表2 紙、採尿
    同意書2 紙、臺灣檢驗科技股份有限公司濫用藥物尿液檢驗
    報告各2 分附卷供憑，足認被告之自白核與事實相符；又被
    告前因施用毒品案件, 經法院裁定送強制戒治至91年11月23
    日執行完畢釋放，亦有臺灣高等法院被告前案紀錄表1 份附
    卷可查，其於強制戒治執行完畢後5 年內再犯施用第一級毒
    品之事證明確，犯行堪以認定。
二、查海洛因為毒品危害防制條例第2 條第2 項第1 款所列之第
    一級毒品，被告甲○○施用海洛因之所為，係犯該條例第10
    條第1項 之施用第一級毒品罪，被告先後多次施用第一級毒
    品海洛因之行為，時間緊接，犯罪構成要件相同，顯係基於
    概括犯意反覆為之，為連續犯，應依刑法第56條之規定以一
    罪論，並加重其刑，其多次持有海洛因後進而施用，其持有
    行為應被其施用之行為所吸收，不另論罪，並加重其刑；又
    刑法業於94年2 月2 日經修正公佈，於95年7 月1 日施行，
    新法刪除第56條關於連續犯之規定，被告所犯本罪在該法公
    佈施行前，依修正後該法第2 條第1 項前段從舊從輕原則，
    自以修正前之舊法（即適用連續犯）較有利於被告。又被告
    曾因施用毒品罪，於89年10月30日經本院以89年度上訴字第
    977 號判決判處有期徒刑1 年2 月確定；復於91年7 月22
    日，另犯毒品罪，為原審法院以91年度易緝字50號判決判處
    有期徒刑6 月確定，上開兩判決，經裁定應合併執行有期徒
    刑1 年7 月，於93年6 月2 日執行完畢，此有臺灣高等法院
    被告前案紀錄表附卷足憑，其於刑之執行完畢後5 年內，再
    犯本件有期徒刑之罪，為累犯（新舊法均同），應依法加重
    其刑，且依法遞加之。
三、原審予以論罪科刑，固非無見，惟查：刑法業於94年2 月2
    日經修正公佈，於95年7 月1 日施行，新法刪除第56條關於
    連續犯之規定，被告所犯本罪在該法公佈施行前，依修正後
    該法第2 條第1 項前段從舊從輕原則，自以修正前之舊法較
    有利於被告，原審未及為新、舊法之比較適用，尚有未合；
    被告上訴意旨，雖未指摘及此，惟原判決既有上開可議，仍
    應由本院予以撤銷改判；審酌被告曾有多次違反毒品危害防
    制條例等犯罪前科）, 經觀察勒戒、強制戒治後，仍未戒絕
    毒品，顯見其戒毒意志不堅，惟念其施用毒品乃自戕一己健
    康，尚未危害他人，且犯後態度良好等一切情狀，量處有期
    徒刑1 年。
據上論斷，應依刑事訴訟法第369 條第1 項前段、第364 條、第
299 條第1 項前段，毒品危害防制條例第10條第1 項、刑法第2
條第1 項前段、第11條、修正前刑法第56條、第47條，判決如主
文。
本案經檢察官沈紹嘉到庭執行職務。
中    華    民    國    95    年    7     月    4     日
                  刑事第七庭    審判長法  官  莊飛宗
                                      法  官  黃三友
                                      法  官  黃憲文
以上正本證明與原本無異。
如不服本判決應於收受本判決後10日內向本院提出上訴書狀，其
未敘述上訴理由者，並得於提起上訴後10日內向本院補提理由書
狀（均須按他造當事人之人數附繕本）「切勿逕送上級法院」。
中    華    民    國    95    年    7     月    4     日
                                      書記官  施耀程
附錄本件判決論罪科刑法條：
毒品危害防制條例第10條第1項：
施用第一級毒品者, 處6 月以上5 年以下有期徒刑。


司法院資訊處製作；財團法人民間司法改革基金會備份。
